【裁判字號】    97,易,691
【裁判日期】    970821
【裁判案由】    竊盜
【裁判全文】
臺灣桃園地方法院刑事判決               97年度易字第691號
公  訴  人  臺灣桃園地方法院檢察署檢察官
被      告  己○○
                    號
                    （現於臺灣臺北戒治所戒治中）
上列被告因竊盜案件，經檢察官提起公訴（97年度偵字第5293號
），被告自白犯罪，本院裁定改依簡式審判程序，判決如下：
    主  文
己○○犯如附表所示竊盜罪，均累犯，各處如附表所示之刑。應
執行有期徒刑壹年柒月。
    事  實
一、己○○前有搶奪前科，又因違反毒品危害防制條例案件，經
    本院以89年度壢簡字第937 號判決判處有期徒刑5 月確定，
    於民國91年7 月14日入監執行，於91年12月13日執行完畢；
    又因偽造文書、竊盜等案件，經本院分別以90年度訴字第21
    53號、91年度易字第1256號判決判處有期徒刑6 月、3 月、
    3 月確定，後經定應執行有期徒刑10月確定，於92年4 月15
    日入監執行，93年2 月14日執行完畢；復因贓物案件，經本
    院以92年度壢簡字第1318號判決判處有期徒刑5 月確定，於
    93年7 月16日入監執行，93年12月15日執行完畢（構成累犯
    ）；再因竊盜案件，經臺灣板橋地方法院以96年度易字第52
    4 號判決判處有期徒刑7 月確定，後經減刑為有期徒刑3 月
    15日確定；另因竊盜案件，經本院分別以96年度審易字第43
    5 號、96年度易字第1384判決判處有期徒刑9 月、7 月、7
    月、7 月、7 月確定，後經定應執行有期徒刑2 年7 月確定
    。詎猶不知悔改，分別基於意圖為自己不法所有之犯意，於
    如附表編號(一)、(二)、(四)、(五)號所示時間、地點，以附表編號
    (一)、(二)、(四)、(五)號所示之行為方式，竊取附表編號(一)、(二)、
    (四)、(五)號所示各該被害人之財物得手；己○○另與姓名、年
    籍不詳綽號「阿剛」之成年男子（以下簡稱「阿剛」），復
    基於意圖為自己不法所有之犯意聯絡，於如附表編號(三)號所
    示之時間、地點，以附表編號(三)號所示之行為方式，竊取如
    附表編號(三)號所示之物品得手，嗣因己○○另涉竊盜案件遭
    警查獲，己○○於警方未查知其所犯其他竊盜犯行前，主動
    供出其另於如附表編號(一)至(五)號所示時間、地點竊取附表所
    示之財物，並於事後接受裁判，警方始因此查悉如附表編號
    (一)至(五)號所示犯罪。
二、案經桃園縣政府警察局中壢分局報請臺灣桃園地方法院檢察
    署檢察官偵查起訴。
    理  由
一、本件被告己○○所犯係死刑、無期徒刑、最輕本刑為3 年以
    上有期徒刑以外之罪，其於準備程序中就被訴事實為有罪之
    陳述，經法官告知簡式審判程序之旨，並聽取公訴人、被告
    之意見後，依刑事訴訟法第273 條之1 第1 項規定，由本院
    裁定進行簡式審判程序，並為審理判決，合先敘明。
二、上揭如附表所示之犯罪事實，業據被告於警詢、檢察官訊問
    及本院審理時坦承不諱，並經證人丙○○、甲○○、乙○○
    、戊○○、丁○○於警詢及證人丙○○、甲○○、戊○○、
    丁○○、乙○○於檢察官訊問時分別證述明確，互核均相符
    ，由此足認被告於偵查及本院審判期日所為任意性自白，核
    與事實相符，洵堪採信。是本案事證明確，被告犯行洵堪認
    定，應予依法論科。
二、按被告用以竊盜所用之電纜剪，為金屬製，質地堅硬，為公
    眾週知之事，且經被告於本院審理中供述明確，若持以行兇
    ，依一般社會觀念，自足以使人之身體、生命產生危險，堪
    認為兇器。核被告就附表編號(一)、(二)、(五)號所為，係犯刑法
    第320 條第1 項之竊盜罪；就附表編號(三)號所為，係犯行法
    第321 條第1 項第3 款之攜帶兇器竊盜罪：就附表編號(四)號
    所為，係犯行法第321 條第1 項第1 款、第3 款之攜帶兇器
    於夜間侵入住宅竊盜罪。被告與「阿剛」就附表編號(三)號所
    示之犯行間，有犯意聯絡及行為分擔，為共同正犯。被告所
    犯如附表所示5 件竊盜犯行間，客觀上彼此可分，且侵害不
    同之被害人財產法益，犯案方法亦有不同，上開數罪應分論
    併罰。又被告前曾受如上揭事實欄所載罪刑宣告及刑之執行
    完畢情形，此有臺灣高等法院被告前案紀錄表1 份在卷可考
    ，其於前案有期徒刑執行完畢後，5 年以內故意再犯本件有
    期徒刑以上刑之罪，均為累犯，所犯上開數罪，均應依刑法
    第47條第1 項規定加重其刑。另被告就如附表編號(一)至(五)號
    所示各次竊盜犯行，均係在職司偵查權限之司法警察得悉各
    該案件之犯罪嫌疑人及犯罪事實前，主動供出其為下手實行
    犯罪之人乙節，除經被告陳明在卷外，並據證人即員警劉志
    明於本院審理時證述明確，審酌如附表編號(一)至(二)號所示被
    害人於遭被告行竊後，並未向警方報案，警方係俟被告因他
    案竊盜犯行為警查獲後，始經被告主動供出同表編號(一)至(五)
    號所示犯行，始查悉附表編號(一)至(五)遭竊之情形，被告並於
    事後接受裁判，故被告就如附表編號(一)至(五)號所示犯行，均
    合於刑法第62條第1 項之自首要件，爰各依法減輕其刑，並
    均依法先加重後減輕之。爰審酌被告僅因缺款花用，不思以
    正途賺取金錢，反多次竊取他人財物，其所為對各被害人造
    成財產上損失，原不宜輕縱，但念其並未對被害人為凌虐或
    其他危及生命之行為，且事後均於警詢、偵查及本院審判期
    日自首犯行，犯後態度尚稱良好，併斟酌被告前有竊盜素行
    、而其就本案各次竊盜所得財物之價值高低有別、被告之學
    歷為高中肄業、家庭生活狀況等一切情狀，量處如主文所示
    之刑（各件犯行所科刑度，各如附表所示），並定其應執行
    之刑，以示懲儆。至被告用以行竊附表編號(三)、(四)所用之電
    纜剪2 支，雖為被告所為，惟被告業已丟棄而滅失，業據被
    告於本院審理時供述明確，爰不依法併以宣告沒收，附此敘
    明。
據上論斷，應依刑事訴訟法第284 條之1 、第273 條之1 第1 項
、第299 條第1 項前段，刑法第28條、第320 條第1 項、第321
條第1 項第1 款、第3 款、第47條第1 項、第62條前段、第51條
第5 款，刑法施行法第1 條之1 第1 項、第2 項，判決如主文。
本案經檢察官蔡正雄到庭執行職務。
中    華    民    國    97    年    8     月    21    日
                  刑事第四庭  法  官  張淑華
以上正本證明與原本無異。
如不服本判決，應於送達後10日內，向本院提出上訴狀。
                              書記官  鄭嘉惠
中    華    民    國    97    年    8     月    21    日
 附 表
 ┌─┬───┬────┬───────┬──┬───┐
 │編│時  間│地    點│行  為  方  式│有無│主  文│
 │號│      │        │              │自首│      │
 ├─┼───┼────┼───────┼──┼───┤
 │(一)│96年8 │桃園縣中│己○○由未上鎖│有  │己○○│
 │  │月1 日│壢市中北│之大門進入頂樓│    │竊盜，│
 │  │白日  │路2段26 │，徒手竊取消防│    │累犯，│
 │  │      │號之「全│箱上之電纜線3 │    │處有期│
 │  │      │家便利商│條。          │    │徒刑│
 │  │      │店」頂樓│              │    │月。  │
 ├─┼───┼────┼───────┼──┼───┤
 │(二)│96年8 │桃園縣新│己○○由未上鎖│有  │己○○│
 │  │、9 月│屋鄉頭州│之後門進入，徒│    │竊盜，│
 │  │間某日│村民族路│手竊取置於該處│    │累犯，│
 │  │白日  │6 段455 │電纜線3 條（約│    │處有期│
 │  │      │號之「欽│20公尺）。    │    │徒刑│
 │  │      │能工業有│              │    │月。  │
 │  │      │限公司」│              │    │      │
 ├─┼───┼────┼───────┼──┼───┤
 │(三)│96年9 │桃園縣中│己○○與「阿剛│有  │己○○│
 │  │月19日│壢市中北│」由未上鎖之大│    │共同攜│
 │  │16時許│路2段76 │門進入地下室，│    │帶兇器│
 │  │      │巷12號之│己○○再持其所│    │竊盜，│
 │  │      │「明園大│有，客觀足以威│    │累犯，│
 │  │      │第社區」│脅人之生命、身│    │處有期│
 │  │      │        │體可作為兇器使│    │徒刑柒│
 │  │      │        │用之電纜剪1支 │    │月。  │
 │  │      │        │（未扣案），與│    │      │
 │  │      │        │「阿剛」共同竊│    │      │
 │  │      │        │取電線3 條（共│    │      │
 │  │      │        │約6 米長）。  │    │      │
 ├─┼───┼────┼───────┼──┼───┤
 │(四)│96年10│桃園縣中│己○○見公寓大│有  │己○○│
 │  │月2日 │壢市執信│門未關，認有機│    │攜帶兇│
 │  │凌晨4 │二街56號│可趁，由大門進│    │器於夜│
 │  │時50分│地下室  │入該住宅之地下│    │間侵入│
 │  │許    │        │室，己○○再持│    │住宅竊│
 │  │      │        │其所有，客觀上│    │盜，累│
 │  │      │        │足以威脅人之生│    │犯，處│
 │  │      │        │命、身體可作為│    │有期徒│
 │  │      │        │兇器使用之電纜│    │刑柒月│
 │  │      │        │剪1 支（未扣案│    │。    │
 │  │      │        │），竊取電纜線│    │      │
 │  │      │        │，得手後，欲走│    │      │
 │  │      │        │出該棟大樓時，│    │      │
 │  │      │        │隨即遭大樓住戶│    │      │
 │  │      │        │發覺，己○○趁│    │      │
 │  │      │        │隙逃逸，而未取│    │      │
 │  │      │        │走已捆裝完畢之│    │      │
 │  │      │        │電纜線。      │    │      │
 ├─┼───┼────┼───────┼──┼───┤
 │(五)│96年10│桃園縣中│己○○自未上鎖│有  │己○○│
 │  │月16日│壢市延平│之大門進入地下│    │竊盜，│
 │  │10時許│路450 號│室，徒手竊取電│    │累犯，│
 │  │      │之「慶安│纜線10條。    │    │處有期│
 │  │      │診所」  │              │    │徒刑│
 │  │      │        │              │    │月。  │
 └─┴───┴────┴───────┴──┴───┘
附錄本案論罪科刑法條
中華民國刑法第320條
（普通竊盜罪、竊佔罪）
意圖為自己或第三人不法之所有，而竊取他人之動產者，為竊盜
罪，處 5 年以下有期徒刑、拘役或 5 百元以下罰金。
意圖為自己或第三人不法之利益，而竊佔他人之不動產者，依前
項之規定處斷。
前二項之未遂犯罰之。
中華民國刑法第321條
（加重竊盜罪）
犯竊盜罪而有左列情形之一者，處六月以上、五年以下有期徒刑
：
一、於夜間侵入住宅或有人居住之建築物、船艦或隱匿其內而犯
之者。
二、毀越門扇、牆垣或其他安全設備而犯之者。
三、攜帶兇器而犯之者。
四、結夥三人以上而犯之者。
五、乘火災、水災或其他災害之際而犯之者。
六、在車站或埠頭而犯之者。
前項之未遂犯罰之。


司法院資訊處製作；財團法人民間司法改革基金會備份。
